臺灣彰化地方法院刑事判決　　　　　　　100年度訴字第638號
公　訴　人　臺灣彰化地方法院檢察署檢察官
被　　　告　盧政男
上列被告因違反毒品危害防制條例案件，經檢察官提起公訴（
100度毒偵字第624號），本院判決如下：
    主  文
盧政男施用第一級毒品，累犯，處有期徒刑拾壹月。扣案之第一
級毒品海洛因伍包（驗餘淨重零點參參公克）及第二級毒品甲基
安非他命肆包（毛重壹點貳柒公克）沒收銷燬之。
    事  實
一、盧政男前曾於民國92年間，因施用毒品案件，經本院裁定送
    觀察、勒戒後，認有繼續施用毒品之傾向，再令入戒治處所
    施以強制戒治，於93年3月11日停止戒治出所，同年9月4日
    保護管束期滿執行完畢，並由臺灣彰化地方法院檢察署檢察
    官以93年度戒毒偵字第416號為不起訴處分確定。其另於94
    年4月18日，因施用第一級毒品案件，經本院以94年度訴字
    第193號判決判處有期徒刑10月；又於同年10月24日，因施
    用第一、二級毒品案件，經本院以94年度訴字第1512號判決
    分別判處有期徒刑1年2月、5月，定應行刑為有期徒刑1年6
    月確定；再於95年3月20日，因偽造印文案件，經本院以94
    年度斗簡字第462號判決判處有期徒刑5月確定，嗣再與上揭
    本院94年度訴字第1512號所處之刑定應執行刑為有期徒刑1
    年10月，並與首揭本院94年度訴字第193號所處之刑接續執
    行，其後適逢中華民國96年罪犯減刑條例施行，前開應執行
    刑1年10經減刑為應執行有期徒刑11月，並於96年7月16日執
    行完畢。後於96年11月間再因施用毒品案件，經本院以96年
    度訴字第2594號判決判處有期徒刑8月確定；又於97年間復
    因施用毒品案件，經本院以97年度訴字第1544號判決判處有
    期徒刑10月確定，上開2案件，接續執行於98年11月22日縮
    刑期滿，於翌日即98年11月23日執行完畢出監。詎其仍不悔
    改，於100年3月8日晚上22時許，在其位於彰化縣員林鎮○
    ○里○○路14號5樓之1居所內，以將第一級毒品海洛因及第
    二級毒品甲基安非他命置於吸食器內，以火燒烤吸食所產生
    煙霧之方式，同時施用第一、二級毒品海洛因、甲基安非他
    命1次。嗣於100年3月9日上午9時25分許，在同上居所為警
    查獲，並扣得其所有之海洛因5包（合計驗餘淨重0.33公克
    ）及甲基安非他命4包（合計毛重1.27公克）。
二、案經彰化縣警察局員林分局報告臺灣彰化地方法院檢察署檢
    察官偵查起訴。
    理  由
一、被告盧政男所犯之本案犯罪，係死刑、無期徒刑、最輕本刑
    為3年以上有期徒刑以外之罪。其於準備程序就上開被訴事
    實為有罪之陳述，經受命法官告知簡式審判程序之旨，並聽
    取其與公訴人之意見後，本院認無不得或不宜改依簡式審判
    程序進行之情事。爰依刑事訴訟法第273條之1第1項、第284
    條之1規定，裁定由受命法官獨任進行簡式審判程序，先予
    敘明。
二、上開犯罪事實，業據被告盧政男於警詢、偵查時及本院行準
    程序與審理中，坦承不諱；且於獲案時，經警對之採集尿液
    ，經送檢驗後，結果呈可待因、嗎啡及甲基安非他陽性反應
    ，有彰化縣警察局員林分局委託檢驗尿液代號與真實姓名對
    照認證單1份及詮昕科技股份有限公司濫用藥物尿液檢驗報
    告1紙在卷可憑，並有海洛因5包及甲基安非他命4包扣案可
    佐，而扣案之白色粉末經送鑑定，結果證係海洛因無誤，有
    法務部調查局100年4月7日調科壹字第10023008210號濫用藥
    物實驗室鑑定書1紙在卷可憑，是足認被告盧政男之自白與
    事實相符，應可採信。本案事證明確，被告盧政男上開施用
    第一、二級毒品各一次之犯行，均堪以認定。
三、按修正毒品危害防制條例就施用毒品者，僅於「初犯」及「
    5年後再犯」二種情形，有其追訴條件之限制，即須於初犯
    經觀察、勒戒或強制戒治釋放後，5年內均無施用毒品之行
    為，始能認其前所實施之觀察、勒戒或強制戒治已足遮斷毒
    癮，而得於5年後再犯時，再予適用初犯之規定，重行觀察
    、勒戒等程序；倘5年內已經再犯，被依法追訴處罰，縱其
    第3次（或第3次以上）施用毒品之時間在初犯釋放5年以後
    ，即與「5年後再犯」之情形有別，且因已於「5年內再犯」
    ，顯見其再犯率甚高，原實施觀察、勒戒或強制戒治，已無
    法收其實效，而無5年戒斷期之存在，自無再經觀察、勒戒
    及強制戒治之必要，應由檢察官逕行起訴，此有最高法院95
    年度台非字第59號判決、95年度台非字第65號判決及95年度
    第7次刑事庭會議決議足資參照。查本案被告盧政男有如犯
    罪事實欄所述曾受觀察、勒戒完畢及其後於5年內再因施用
    毒品之犯行，經判處罪刑確定，後入監執行完畢等事實，此
    有臺灣彰化地方法院檢察署刑案資料查註紀錄表及臺灣高等
    法院被告前案紀錄表各1份在卷可考。是本案被告盧政男再
    犯本案施用第一級毒品及第二級毒品之犯行，按諸前揭說明
    ，即與5年後再犯之情形有別，自應逕行追訴。
四、按海洛因及甲基安非他命，分別為毒品危害防制條例第2條
    第2項第1、2款所明定之第一、二級毒品，均不得非法持有
    、施用。核被告盧政男所為，係犯毒品危害防制條例第10條
    第1項之施用第一級毒品罪，及同條例第10條第2項之施用第
    二級毒品罪。其為施用第一、二級毒品而分別持有海洛因、
    甲基安非他命之低度行為，已各為其施用之高度行為所吸收
    ，均不另論罪。再被告盧政男係同時、地施用第一級毒品海
    洛因及第二級毒品甲基安非他命，故係以一行為觸犯上開2
    罪，應依想像競合犯之規定，從一重之毒品危害防制條例第
    10條第1項之施用第一級毒品罪處斷。又被告盧政男前曾受
    犯罪事實欄所述有期徒刑之執行，有臺灣彰化地方法院檢察
    署刑案資料查註紀錄表在卷可按，其於有期徒刑執行完畢後
    ，5年以內故意再犯有期徒刑以上之本罪，為累犯，應依刑
    法第47條第1項規定，加重其刑。爰審酌被告有上述累犯前
    科，素行不佳；其曾因施用毒品案件，經執行觀察、勒戒及
    判處徒刑後，卻又再犯，顯見其未能悔改並記取教訓；惟念
    及施用毒品犯罪之本質，為戕害自我身心健康之行為，尚未
    嚴重破壞社會秩序或侵害他人權益，以及被告於犯後自白犯
    行，態度良好，暨斟酌其犯罪之動機、目的、手段等一切情
    狀，量處如主文所示之刑。上開扣案之第一級毒品海洛因及
    第二級毒品甲基安非他命非但係被告所有，且為毒品，是該
    扣案物應依毒品危害防制條例第18條第1項前段規定宣告沒
    收並銷燬。
據上論斷，應依刑事訴訟法第273 條之1 第1 項、第299 條第 1
項前段，毒品危害防制條例第10條第1項、第2項、第18條第1項
前段，刑法第11條前段、第55條、第47條第1項，判決如主文。
本案經檢察官告朱健福到庭執行職務。
中    華    民    國   100    年    5     月    27    日
                  刑事第三庭          法  官   洪志賢
以上正本證明與原本無異。
如不服本判決應於收受判決後10日內向本院提出上訴書狀，並應
敘述具體理由；其未敘述上訴理由者，應於上訴期間屆滿後20日
內向本院補提理由書（均須按他造當事人之人數附繕本）「切勿
逕送上級法院」。
中    華    民    國   100    年    5     月    27    日
                                      書記官   許億先
附錄本案論罪科刑法條全文：
毒品危害防制條例第10條
施用第一級毒品者，處 6 月以上 5 年以下有期徒刑。
施用第二級毒品者，處 3 年以下有期徒刑。